GHINA HANIFAH

(+62)895324816323 | <u>ghinahanifah21@gmail.com</u> | linkedin.com/in/ghina-hanifah-/ Bandung, Indonesia

PROFIL SINGKAT

Seorang lulusan baru Metrologi dan Instrumentasi yang memiliki keahlian sebagai teknisi kalibrasi, instrumentasi, dan metrologi legal. Memahami prosedur manajemen laboratorium sesuai ISO 17025, ilmu pengukuran dan dasar-dasar K3. Terampil dalam manajemen waktu, kolaborasi tim, pemecahan masalah, inovasi dan kreasi serta kepemimpinan dan komunikasi yang dibuktikan dengan pengalaman organisasi dan kerelawanan sebagai staf, sekretaris dan koordinator divisi. Aktif dalam dunia pendidikan untuk meningkatkan kemampuan dasar di bidang teknik dengan memiliki pengalaman sebagai asisten praktikum mata kuliah Akuisisi Data dan Pengelolaan Sinyal. Pada tahun 2019, terpilih menjadi perwakilan mahasiswa dalam akreditasi kampus oleh BAN-PT.

PENDIDIKAN

Akademi Metrologi dan Instrumentasi / Kementerian Perdagangan RI – Kolaborasi Institut Teknologi Bandung | Bandung (Agustus 2018 – Agustus 2021)

Diploma III Metrologi dan Instrumentasi (IPK 3.33 dari 4.00)

Topik Proyek Akhir : Prototipe Alat Ukur Densitas Anak Timbangan Terintegrasi Pengangkat

Elektrik

Topik Kerja Praktik : Studi Literatur Sistem Kendali Temperatur untuk *Environmental*

Control Chamber Berbasis Arduino Uno

KEMAMPUAN DAN KOMPETENSI

Metrologi (Metode Pengukuran)

Kalibrasi Alat Ukur

• Manajemen Laboratorium dan ISO 17025

- Microsoft Office
- Arduino IDE/C++
- TwidoSuite

PENGALAMAN KERJA

AKADEMI METROLOGI DAN INSTRUMENTASI | Bandung, Indonesia

Asisten Praktikum Akuisisi Data dan Pengelolaan Sinyal (Maret 2021 – Juli 2021)

• Memandu keberjalanan praktikum mulai dari penyusunan modul praktikum, pengawasan pelaksanaan praktikum dan evaluasi hasil praktikum yang disajikan dalam bentuk laporan

BALAI BESAR LOGAM DAN MESIN - KEMENTERIAN PERINDUSTRIAN | Bandung,

Indonesia

Magang – Staf Kalibrasi (2020)

- Melaksanakan kalibrasi berbagai jenis alat ukur industri terutama alat ukur geometri dan dimensi serta alat ukur suhu dan kelembaban sesuai dengan Instruksi Kerja Alat (IKA -JIS).
- Berperan dalam penyusunan administrasi laboratorim dan manajemen laboratorium sesuai ISO 17025.
- Melakukan riset mengenai sistem kendali temperatur untuk *Environmental Control Chamber* milik instansi.

ORGANISASI DAN KEPEMIMPINAN

VAKSINASI GANESHA – IKATAN ALUMNI INSTITUT TEKNOLOGI BANDUNG |

Bandung, Indonesia

Koordinator Relawan Customer Service (2021)

Bersama Ikatan Alumni ITB menyelenggarakan vaksinasi massal untuk 27.000 orang di Bandung Raya. Bertanggung jawab atas pengambilan keputusan dalam menyelesaikan kendala yang dihadapi penerima vaksin, koordinasi antarrelawan dan koordinasi bersama panitia pelaksana.

HIMPUNAN MAHASISWA METROLOGI DAN INSTRUMENTASI – AKADEMI METROLOGI DAN INSTRUMENTASI | Bandung, Indonesia

Komisi Kedisiplinan (November 2019 – November 2020)

Menyusun, mengawasi implementasi dan mengevaluasi hasil implementasi *Standard Operational Precedure* (SOP) dan peraturan-peraturan lain dalam keberjalanan orientasi anggota himpunan.

DEWAN PERWAKILAN MAHASISWA – AKADEMI METROLOGI DAN INSTRUMENTASI | Bandung, Indonesia

Sekretaris (November 2019 – November 2020)

Melakukan pencatatan dan penyusunan hasil rapat DPM, mengawasi implementasi program kerja sesuai dengan AD/ART HMMI.

KETERTARIKAN

Kalibrasi | Instrumentasi Industri | *Quality Control* | Manajemen Laboratorium | CSR

HOBI

Menulis kreatif | Membaca | Menonton Film | Mengorganisir Barang

ah, M.S.



AKADEMI METROLOGI DAN INSTRUMENTASI KEMENTERIAN PERDAGANGAN REPUBLIK INDONESIA

AKMET

NOMOR LWZWH: 204042021000296

dengan ini menyatakan bahwa :

Ghina Hanifah

telah menyelesaikan studi dan memenuhi segala ayarat pendidikan Diploma Tiga Mictrologi dan Enstrumentasi lahir di Bandung pada tanggal 13 Oktober 2000 pada Program Studi (min. 3018019)

sehingga kepadanya diberikan gelar pada tanggal 16 September 2021

(Keputusan Akreditasi Program Studi Nomor 2840/SK/BAN-PT/Akred/Dipl-III/X/2018)

beserta segala hak dan kewajihan yang melekat pada gelar tersebut.

Diberikan di Bundung pada tanggal 7 Oktober 2021



Ketua Program Studi,

Instrumentasi





NIP. 19590724 198503 2 001 indang Juliastuti, MS

ijazah mi diberikan berdasarkan Keputusan Direktur Namor 115 Tahun 2021



KEMENTERIAN PERDAGANGAN REPUBLIK INDONESIA AKADEMI METROLOGI DAN INSTRUMENTASI



TRANSKRIP AKADEMIK
Nomor: 52/SJ-DAG.10/AKMET/TRANSKRIP/10/2021

Nomor Ijazah 204042021000296 Ghina Hanifah Nama NIM : A018019

Tempat, Tgl. Lahir : Bandung, 13 Oktober 2000 2018

Tahun Masuk Program Studi

: D3 Metrologi dan Instrumentasi



Semester 1				Semester 2	1		
Kode	Matakuliah	SKS	Nilai	Kode	Matakullah	SKS	Milai
MI 1101	Fisika Rekayasa	4	В	MI 1201	Rangkaian Elektrik & Elektronika	3	BC
MI 1102	Matematika Rekayasa Dasar	4	C	MI 1202	Teknologi Mekanik	3	AB
MI 1103	Pengantar Metrologi	2	BC	MI 1203	Sistem Logika Digital	3	В
MI 1104	Menggambar Teknik	3	C	MI 1204	Statistik	3	C
MI 1105	Kimia Rekayasa	2	В	MI 1205	Bahasa Inggris 2	2	A
MI 1106	Behasa Inggris 1	2	A	MI 1206	Pendicikan Agama	2	A
MI 1107	Bahasa Indonesia	2	A	MI 1207	Sistem Pneumatik & Hidraulik	3	C
Semester 3				Semester 4			
Kede	Matakuliah	SKS	Nilai	Kode	Matakuliah	SKS	Nilai
MI 2101	Teknik Komputasi	2	AB	MI 2201	Sistem Instrumentasi Industri	3	A
MI 2102	Pengantar Teori Kesalahan	3	AB	MI 2202	Sistem Pengukuran Listrik	3	AB
MI 2103	Standar Ukuran & Laboratorium Kalibrasi	3	A	MI 2203	Akuistsi Data & Pengolahan Sinyal	3	A
MI 2104	Sistem Pengukuran Geometri & Dimensi	3	AB	MI 2204	Gambar Instrumentasi (P&ID Diag)	3	A
MI 2105	Sistem Pengukuran Massa	3	A	MI 2205	Elektronika Industri	3	В
MI 2105	Kewarganegaraan	2	A	MI 2208	Metoda Pengukutan	3	В
MI 2107	Sistem Pengukuran Besaran Fisika	3	8	MI 2207	Etika Profesi	2	A
Semester 5				Semester 6			
Kode	Matakullah	SKS	Nitai	Kode	Matakuliah	SKS	Nilai
MI 3101	Projek Akhir 1	3	A	MI 3201	Projek Akhir 2	3	A
MI 3102	Sistem Pengukuran Besaran Migas	3	All.	M: 3202	Entrepreneurship	2	B
MI 3103	Antar Muka Komputer	3	AB	MI 3203	Sixtem Otomaxi	2	В
MI 3104	Komunikasi Data & Telemetri	3	В	MI 3204	Kapita Selekta Metrologi	2	A
MI 3105	Safety & Health	2	A	MI 3205	Pengetahuan Lingkungan	2	В
MI 3106	Undang-undang Metrologi Legal	2	AB	MI 3206	Administrasi Kemetrologian	2	AB
MI 3107	Keria Praktik Lagangan	2	A	MI 3207	Inspeksi Kemetrologian	2	AB

: Dudi Adi Firmansyah, S.Si., M.Si., Ph.D. dan Naila Zahra, S.T., M.T. Pembimbing

; Prototipe Alat Ukur Densitas Anak Timbangan Terintegrasi Pengangkat Elektrik Judul Proyek Akhir

Tanggal Yudisium : 16 September 2021 Predikat Kelulusan : Sangat Memuaskan

; 110 Total kredit lulus Indeks Prestasi (IP) 3,33

Penilaian berdasarkan kriteria : A = 4 ; AB = 3.5; B = 3; BC = 2.5; C = 2; D= 1

Bandung, 7 Oktober 2021

Vera Firmansyah, M. NIP. 19790226 2008 01 1005

ARIAT 15 19890724 198503 2 001